【裁判字號】    96,易,2423
【裁判日期】    970616
【裁判案由】    違反保護令罪
【裁判全文】
臺灣士林地方法院刑事判決              96年度易字第2423號
公  訴  人  臺灣士林地方法院檢察署檢察官
被      告  乙○○
選任辯護人  張獻村律師
上列被告因違反保護令罪案件，經檢察官提起公訴（96年度偵字
第3712號），本院判決如下：
    主  文
乙○○無罪。
    理  由
一、公訴意旨略以：被告乙○○為瘖啞人士，與告訴人丙○○曾
    於民國（下同）94年9 月至95年3 月間共同居住一處，為事
    實上之夫妻，為家庭暴力防治法第3 條第2 款所規定之家庭
    成員關係。被告前因毆打丙○○之家庭暴力行為，業經丙○○聲請臺灣板橋地方法院於95年9 月25日核發95年度家護字
    第708 號民事通常保護令，裁定被告不得對丙○○實施身體
    上或精神上不法侵害之行為，亦不得直接或間接對於丙○○
    為騷擾之聯絡行為，該保護令之有效期間為1 年，被告並於
    95年10月3 日，收受而知悉上開保護令內容。詎被告竟基於
    違反上開民事通常保護令之犯意，於保護令有效期間內之96
    年1 月8 日下午4 時17分許，撥打電話至丙○○所使用之00
    00000000號手機，對丙○○大聲吼叫，且於如附表所示之時
    間，以其所使用之0000000000號手機，發送如附表所示之簡
    訊內容至丙○○所使用之上開手機，以此方法直接對丙○○
    為騷擾行為，而違反上開通常保護令。因認被告涉犯家庭暴
    力防治法第61條第2款之違反保護令罪嫌。
二、按犯罪事實應依證據認定之，無證據不得認定其犯罪事實，
    刑事訴訟法第154 條第2 項定有明文。又按所謂認定犯罪事
    實之證據，係指足以認定被告確有犯罪行為之積極證據而言
    ，該項證據自須適合於被告犯罪事實之認定，始得採為斷罪
    之資料；又事實之認定，應憑證據，如未能發現相當確實證
    據，或證據不足以證明，自不能以推測或擬制之方法，以為
    裁判之基礎，最高法院29年上字第3105號、40年台上字第86
    號判例著有明文。又按告訴人之告訴，係以被告受刑事訴追
    為目的，是其陳述是否與事實相符，自應調查其他證據以資
    審認，最高法院亦著有52年台上字第1300號可資參照。
三、查公訴人認被告乙○○涉犯上揭犯行，無非以證人即告訴人
    丙○○之指訴、證人即臺北縣政府警察局淡水分局竹圍派出
    所警員洪元閩之證述，及臺灣板橋地方法院95年度家護字第
    708 號通常保護令影本、臺北市政府警察局內湖分局保護令
    執行紀錄表、0000000000、0000000000號手機之雙向通聯紀
    錄為據，訊據被告乙○○，固坦承曾與丙○○同居，丙○○
    前以遭伊毆打向臺灣板橋地方法院聲請民事通常保護令，經
    該院於95年9 月25日核發前述內容之95年度家護字第708 號
    民事通常保護令，伊業於95年10月3 日收受並知悉上開保護
    令內容等情不諱，惟堅決否認上開犯行，辯稱：未於起訴書
    所載之時間撥打告訴人之手機大聲喊叫，亦未發送如附表所
    示之簡訊，況0000000000並非伊手機，伊亦未曾借用該手機
    等語。
四、經查被告與丙○○前為同居一處之男女朋友，丙○○因遭被
    告毆打，而向臺灣板橋地方法院聲請民事通常保護令，經該
    院於95年9 月25日核發95年度家護字第708 號民事通常保護
    令，裁定被告不得對丙○○實施身體上或精神上不法侵害之
    行為，亦不得直接或間接對於丙○○為騷擾之聯絡行為，該
    保護令之有效期間為1 年，被告並於95年10月3 日，收受而
    知悉上開保護令內容等情，為被告自承不諱，並據本院調取
    該案保護令卷宗核閱無誤，且有該民事通常保護令、臺北市
    政府警察局保護令執行紀錄表、送達證書在卷可參（偵卷第
    8 至11頁、第46頁及參本院卷），堪可認定。
五、又丙○○所持用0000000000行動電話於95年12月23日凌晨零
    時28分、96年1 月9 日晚上9 時55分、96年1 月11日上午7
    時15分分別接獲0000000000號行動電話發送如附件所示內容
    之簡訊等情，業據證人丙○○於本院審理時證述綦詳，核與
    證人即警員洪元閩於偵查中結證稱：其於96年1 月18日製作
    丙○○警詢筆錄時，曾親見丙○○出示其手機上有如附表所
    示3 則簡訊內容，因該簡訊文法怪異，乃逐字抄錄，如實載
    明於筆錄等語（檢察官、被告及辯護人均不爭執證人洪元閩
    證詞之證據能力，且迄至言詞辯論終結前亦未聲明異議，本
    院審酌此等證據資料製作時之情況，尚無違法不當及證明力
    明顯過低之瑕疵，亦認為以之作為證據應屬適當，依刑事訴
    訟法第159 條之5 規定，認前揭證據資料均例外有證據能力
    ），此外復有前述2 行動電話之通聯紀錄在卷可參（偵卷第
    71、89、86、111 、87、112 頁），亦可認定。
六、再查0000000000號行動電話之申請使用人為甲○○，此有該
    行動電話查詢資料在卷可參（偵卷第88頁），而據證人甲○○於本院證稱：0000000000門號之行動電話為我所申辦使用
    ，未曾將這門號之手機借予他人使用，亦未曾借給被告使用
    。丙○○是被告的女友，所以認識丙○○。後因被告跟我吵
    架、罵我，我很生氣，故於95年12月23日凌晨0時28 分，我
    使用我0000000000號手機傳簡訊給丙○○，傳的內容只記得
    前面為「乙○○在香港！」，該則簡訊後面之內容我現在不
    記得，至於96年1 月9 日晚上9 點55分及同年月11日上午7
    時15分有無再以該門號手機發簡訊給丙○○，因時間太久，
    我忘記了，只記得我跟被告吵架之後我發了幾次簡訊，是否
    3 次我不記得。被告與丙○○吵架時，丙○○罵被告，被告
    就來罵我，所以我和被告吵架會發簡訊給丙○○。被告未曾
    叫我傳簡訊給丙○○等語（本院97年6 月4 日審理筆錄），
    依前述諸情，堪認丙○○收到前揭簡訊之發話門號使用人為
    甲○○，甲○○未曾將其0000000000號行動電話借予被告使
    用，另其於95年12月23日凌晨零時28分，以該門號手機發送
    「乙○○在香港！.... 」 （... 之內容，甲○○不復記憶
    ）之簡訊內容至丙○○0000000000號手機，另與被告吵架後
    ，亦曾再以前述門號發送簡訊至丙○○上開手機，被告並未
    指示或教唆甲○○發送簡訊予丙○○。是公訴人認附表所示
    之3 則簡訊，為被告持0000000000門號手機發送，即無可採
    。
七、證人甲○○於本院雖證稱96年1 月8 日下午4 時17分，被告
    撥打我0000000000號行動電話，在電話中咿咿啊啊地吼叫，
    前後約3 秒鐘才掛掉云云，然此部分除告訴人即證人丙○○
    之證述外別無其他證據足佐。而告訴人丙○○就被告96年1
    月8 日撥打其行動電話吼叫之時間，或稱該日下午（參本院
    97年5 月7 日審理筆錄及偵卷第5 頁）、或稱凌晨4 時48分
    （參偵卷第24頁），前後所述時間不符，實難以其有瑕疵之
    單一指訴，遽認被告於96年1 月8 日曾撥打電話對告訴人吼
    叫。
八、綜上所述，公訴人所舉之前揭事證，無法令本院產生被告有
    公訴意旨所載犯行之確信，此外，本院復查無其他積極證據
    ，足以證明被告涉有違反保護令罪之犯行，揆諸前開說明，
    自應為無罪之諭知。
九、據上論斷，應依刑事訴訟法第301 條第1 項，判決如主文。
十、本案經檢察官湯偉祥到庭執行職務。
中    華    民    國    97    年    6     月    16    日
                  刑事第三庭  法  官      江翠萍
以上正本證明與原本無異。
如不服本判決，應於收受送達後10日內向本院提出上訴書狀，其
未敘述上訴理由者，應於上訴期間屆滿後20日內向本院補提理由
書狀（均須按他造當事人之人數附繕本）。
                              書記官      陳慧玲
中    華    民    國    97    年    6     月    16    日
   附表：
  ┌──┬───────┬───────────────┐
  │編號│傳送時間      │簡訊內容                      │
  ├──┼───────┼───────────────┤
  │ 1  │95年12月23日凌│乙○○在香港！告訴你說這樣這裡│
  │    │晨0時28分許   │不在的話。                    │
  ├──┼───────┼───────────────┤
  │ 2  │96年1月9日晚上│有人告訴我知道原來妳的事情，你│
  │    │午9時55分許   │媽媽否是瞭解妳的工作關係，不然│
  │    │              │會沒臉色才能麻煩大。          │
  ├──┼───────┼───────────────┤
  │ 3  │96年1月11日上 │乙○○真的快死了身體不行！你高│
  │    │午7時15分許   │興。                          │
  └──┴───────┴───────────────┘


司法院資訊處製作；財團法人民間司法改革基金會備份。
